【裁判字號】    89,交訴,246
【裁判日期】    900308
【裁判案由】    公共危險等
【裁判全文】
臺灣高雄地方法院刑事判決                        八十九年度交訴字第二四六號
    公  訴  人  臺灣高雄地方法院檢察署檢察官
    被      告  甲○○
右列被告因公共危險等案件，經檢察官提起公訴（八十八年度偵字第二四四七六號）
，本院判決如左：
    主  文
甲○○駕駛動力交通工具肇事，致人於傷而逃逸，累犯，處有期徒刑柒月。
被訴過失傷害部分公訴不受理。
    事  實
一、甲○○前於民國八十五年七月十七日因詐欺案件，經臺灣高等法院臺南分院於八
    十五年七月十七日以八十五年度上易字第六三七號刑事判決，判處有期徒刑五月
    確定，於八十六年四月七日執行完畢。詎仍不知悔改，於八十九年九月十三日下
    午五時二十八分許，駕駛車牌號ＵＫ－六四一二號自用小貨車，沿高雄市前金區
    ○○○路由南往北行駛，途經該路與中正四路口時，本應注意車前狀況，隨時採
    取必要之安全措施，以避免危險事故之發生，且依當時情形復能注意卻疏未注意
    ，致自後撞及同向前行由丙○○所騎乘後附載乙○○之車牌號碼ＺＨＥ－一五○
    號輕型機車，丙○○因此受有兩膝、兩下肢瘀血及多處擦挫傷，而乙○○亦受有
    顏面瘀血、多處擦傷、左肩關節挫傷及兩手多處擦傷等傷害（過失傷害部分業經
    撤回告訴）。甲○○於肇事致人受傷後，竟未停車將之送醫，亦未向警察機關報
    案，反而立即逃逸，而為丙○○及乙○○記下肇事車輛車牌號碼報警處理，經警
    循線查獲。
二、案經丙○○、乙○○訴由高雄市政府警察局新興分局移送臺灣高雄地方法院檢察
    署檢察官偵查起訴。
    理  由
壹、駕車肇事逃逸部分：
一、訊據被告固供承確於右揭時間，駕駛車牌號碼ＵＫ－六四一二號自用小貨車行經
    高雄市前金區○○○路與中正四路口，並撞及告訴人丙○○及乙○○等情事，惟
    否認有何駕車致人於傷而逃逸之犯行，辯稱：伊知道撞到告訴人，但曾下車察看
    ，認為告訴人並無受傷，方駕車離去，並無逃逸之故意云云。然查：
  (一)被告於前開時地駕駛上述車輛因未注意車前狀況，致撞及告訴人丙○○所騎乘之
    上開機車，導致告訴人丙○○及其後所附載之乙○○受有上開傷害，被告於肇事
    後並未下車察看等情，業據告訴人丙○○及乙○○於警訊、本院審理中分別指訴
    ：「（車禍發生後對方駕ＵＫ－六四一二號小自貨車駕駛人做何處置？）車禍發
    生後，駕ＵＫ－六四一二號自小貨車駕駛人未停車，立即駕車往中華三路（南向
    北行）逃逸」、「當時我（指丙○○）騎機車搭載乙○○，自中華路尚未到錢櫃
    ＫＴＶ，已經繞過圓環，被告的車子已經越入機車道，我們是機車左側與他發生
    擦撞。我們是倒向左邊，被告的車速很快，沒有碰撞聲音，後來我們跌倒後，因
    為有紅燈，他才停下來」、「‧‧‧他都沒有下車」、「‧‧‧綠燈亮了，他就
    開走」、「（被告以為你們與別人擦撞？）當時只有我們倒在該處，沒有任何人
    與我們溝通，只有請路人幫我們叫救護車，當時我們有另位友人騎在我們後面，
    是他幫我們叫救護車」等語綦詳（參警卷第二頁至第三頁、本院九十年二月二十
    二日審判筆錄）。是依告訴人所言，被告當時確並未下車察看告訴人即離去，故
    被告辯以其確曾下車察看一節，非屬事實。況退步言之，如被告當時確曾下車察
    看，依告訴人當時分身著短群、短褲（參本院九十年二月二十二日審判筆錄），
    且依車禍發生當時為下午，日間光線尚明（有現場照片三幀在本院卷可證），告
    訴人二人因受被告駕車撞擊後，其中告訴人丙○○受有兩膝、兩下肢瘀血及多處
    擦傷，另一告訴人乙○○受有顏面瘀血、多處擦傷、左關節挫傷及兩手多處擦傷
    ，有告訴人所提出高雄市立大同醫院診斷書在卷可資佐證（參警卷第五頁至第六
    頁），是依前開診斷證明書所載傷情以觀，該等傷情均屬皮肉傷，而告訴人二人
    既身著短裙、短褲，衡情以肉眼於外觀即可察悉告訴人確有受傷甚易，被告當無
    認為告訴人並無受傷之理？是此，益認被告前開辯解，顯悖於常情，委無可取。
  (二)告訴人丙○○、乙○○確因被告駕車自後追撞後，而受有前開傷情，有前述診斷
    證明書在警卷可憑。此外，復有道路交通事故調查報告表一份、談話紀錄表一份
    及肇事現場照片三幀附本院卷可資參照，綜上所述，本件事證明確，被告犯行已
    堪認定。
二、核被告所為，係犯刑法第一百八十五條之四駕駛動力交通工具肇事，致人傷而逃
    逸罪。被告前因犯詐欺罪，經臺灣高等法院臺南分院於八十五年七月十七日以八
    十五年度上易字第六三七號刑事判決判處有期徒刑五月，於八十六年四月七日執
    行完畢之事實，有臺灣高雄地方法院檢察署刑案資料查註表及臺灣高等法院被告
    全國前案紀錄表各一份在卷可憑，其於執行完畢後五年以內再犯本件有期徒刑以
    上之駕駛動力交通工具肇事，致人受傷而逃逸罪，是為累犯，應依刑法第四十七
    條之規定論以累犯。爰審酌被告肇事後逃離現場，致被害人性命安危於不顧，情
    節重大，且未坦承逃離現場之犯行，惟態度尚稱良好，且犯後已與告訴人和解，
    並審酌告訴人二人因本件交通事故所受之傷害程度等一切情狀，量處如主文所示
    之刑。
貳、被訴過失傷害部分：
一、公訴意旨另以：被告甲○○於八十九年九月十三日下午五時二十八分許，駕駛車
    牌號ＵＫ－六四一二號自用小貨車，沿高雄市○○○路由南往北行駛，途經該路
    與中正四路口時，本應注意車前狀況，隨時採取必要之安全措施，以避免危險事
    故之發生，且依當時情形復能注意卻疏未注意，致自後撞及同向前行由丙○○所
    騎乘後附載乙○○之車牌號碼ＺＨＥ－一五○號輕型機車，丙○○因此受有兩膝
    、兩下肢瘀血及多處擦挫傷，而乙○○亦受有顏面瘀血、多處擦傷、左肩關節挫
    傷及兩手多處擦傷等傷害，因認被告另涉有刑法第二百八十四條第一項過失傷害
    罪嫌。
二、按告訴乃論之罪，告訴人於第一審辯論終結前得撤回其告訴；又告訴乃論之罪，
    其告訴經撤回者，應諭知不受理之判決，刑事訴訟法第二百三十八條第一項及第
    三百零三條第三款分別定有明文。
三、本件公訴人認被告涉有右揭過失傷害罪，依同法第二百八十七條之規定，須告訴
    乃論，茲據告訴人丙○○、乙○○於本院審理時，當庭以言詞表示撤回其告訴（
    參本院九十年二月二十二日審判筆錄），依前揭刑事訴訟法之規定，自應諭知不
    受理之判決，爰判決如主文第二項所示。
據上論斷，應依刑事訴訟法第二百九十九條第一項前段、第三百零三條第三款，刑法
第一百八十五條之四、第四十七條，判決如主文。
中      華      民      國    九十      年      三      月      八      日
                                  臺灣高雄地方法院交通法庭
                                      法    官  張 維 君
右正本證明與原本無異。
如不服本判決，應於判決送達後十日內，向本院提出上訴狀。
                                      書 記 官  趙 美 玲
中      華      民      國    九十      年      三      月      八      日
附錄本判決論罪之法條
刑法第一百八十五條之四：
駕駛動力交通工具肇事，致人死傷而逃逸者，處六月以上五年以下有期徒刑。


司法院資訊處製作；財團法人民間司法改革基金會備份。
